臺灣臺南地方法院臺南簡易庭民事裁定
111年度南簡字第318號
原       告  張閔景  
             施淑美  
追 加 被 告  黃千華  
             許進福  
上列原告與被告樂學網科技股份有限公司、立功卓越科技教育股
份有限公司間請求損害賠償事件，原告為訴之追加，本院裁定如
下：
    主  文
原告追加之訴駁回。
訴訟費用由原告負擔。
    理  由
一、按訴狀送達後，原告不得將原訴變更或追加他訴。但有下列
    各款情形之一者，不在此限：1、被告同意者。2、請求之基
    礎事實同一者。3、擴張或減縮應受判決事項之聲明者。4、
    因情事變更而以他項聲明代最初之聲明者。5、該訴訟標的
    對於數人必須合一確定時，追加其原非當事人之人為當事人
    者。6、訴訟進行中，於某法律關係之成立與否有爭執，而
    其裁判應以該法律關係為據，並求對於被告確定其法律關係
    之判決者。7、不甚礙被告之防禦及訴訟之終結者。民事訴
    訟法第255條第1項定有明文。此規定於簡易訴訟程序亦有適
    用，此觀同法第436條第2項規定自明。又所謂「請求之基礎
    事實同一」者，係指變更或追加之訴與原訴之主要爭點有其
    共同性，各請求利益之主張在社會生活上可認為同一或關連
    ，而就原請求之訴訟及證據資料，於審理繼續進行在相當程
    度範圍內具有同一性或一體性。
二、本院之判斷：
　㈠本件原告起訴時主張其於民國109年3月間向被告樂學網科技
    股份有限公司(下逕稱樂學網公司)購買公務人員高等考試(
    衛生技術)之雲端課程(下稱系爭契約)，惟樂學網公司卻提
    供不合時宜之課程，原告屢次請求樂學網公司增補課程，並
    屢次提出退、換、補課申請均遭拒絕，樂學網公司亦未分析
    考情趨勢、未更新及增補線上課程，課程內容過舊不適合參
    加考試使用，致張閔景受有公務人員高等考試(衛生技術)學
    習、上榜、工作薪資等損害，請求樂學網公司返還課程費用
    新臺幣（下同）31,600元、原告施淑美另向及第出版社數位
    影音中心購買教材之費用52,000元、109年公務人員高等考
    試之報名費1,400元、精神慰撫金10萬元及法定遲延利息。
    並聲明：樂學網公司應給付原告185,000元及自109年3月8日
    起至清償日止，按週年利率百分之5計算之利息等語。
　㈡嗣原告於111年4月6日追加黃千華、許進福為被告，主張：原
    告對樂學網公司及立功公司之負責人黃旭宏、許江秀芝提起
    詐欺取財及背信罪告訴，詎經臺灣臺南地方檢察署檢察官以
    110年度偵字第8279號為不起訴處分，該不起訴處分係因黃
    千華、許進福假冒證人作偽證之故，黃千華、許進福作偽證
    侵害原告之權益，爰追加黃千華、許進福為被告，請求黃千
    華、許進福各賠償原告2萬元等語。
　㈢查本件原起訴審理範圍為原告就系爭契約所生之法律關係，
    原告於111年4月6日所為追加被告黃千華、許進福之訴，審
    理範圍為黃千華、許進福是否在上開刑事案件偵查中作偽證
    之侵權行為事實，二者原因事實已甚有別，顯非基於同一基
    礎事實，其證據、爭點均無同一或一體性而可相互利用，非
    屬基礎事實同一，是原告所為訴之追加不合法，應予駁回。
三、依民事訴訟法第249條第1項第6款，第95條，第78條裁定如
    主文。
中　　華　　民　　國　　111 　年　　4 　　月　　19　　日
                  臺灣臺南地方法院臺南簡易庭
  　　　　　　　　　　　　　　　　法  官　王淑惠
以上正本係照原本作成。
如對本裁定抗告須於裁定送達後10日內向本院提出抗告狀，並繳
納抗告費新臺幣1,000元（須附具繕本）。
中　　華　　民　　國　　111 　年　　4 　　月　　19　　日
                                  書記官  洪凌婷